【裁判字號】    99,上訴,225
【裁判日期】    991018
【裁判案由】    違反毒品危害防制條例
【裁判全文】
臺灣高等法院花蓮分院刑事判決        99年度上訴字第225號
上  訴  人
即  被  告  甲○○
上列上訴人因違反毒品危害防制條例案件，不服臺灣臺東地方法
院中華民國99年9月14日99年度易字第194號第一審判決（起訴案
號：臺灣臺東地方法院檢察署99年度毒偵字第135號），提起上
訴，本院判決如下：
    主  文
上訴駁回。
    理  由
一、按刑事訴訟法第350條、第361條、第362條、第367條規定，
    不服地方法院之第一審判決而上訴者，須提出上訴書狀，並
    應敘述具體理由，此為上訴必備之程式；如所提之書狀未敘
    述上訴理由，或僅曾以言詞陳述上訴理由者，均應於上訴期
    間屆滿後20日內補提理由書於第一審法院。第一審法院經形
    式審查，認逾期未補提上訴理由者，應定期間先命補正；逾
    期未補正者，為上訴不合法律上之程式，應以裁定駁回。倘
    已提出上訴理由，但所提非屬具體理由者，則由第二審法院
    以上訴不合法律上之程式，判決駁回。而所謂具體理由，必
    係依據卷內既有訴訟資料或提出新事證，指摘或表明第一審
    判決有何採證、認事、用法或量刑等足以影響判決本旨之不
    當或違法，而構成應予撤銷之具體事由，始克當之（例如：
    依憑證據法則具體指出所採證據何以不具證據能力，或依憑
    卷證資料，明確指出所為證據證明力之判斷如何違背經驗、
    論理法則）；倘僅泛言原判決認定事實錯誤、違背法令、採
    證違法、判決不公、量刑失之過重或輕縱，而未依上揭意旨
    指出具體事由，或形式上雖已指出具體事由，然該事由縱使
    屬實，亦不足以認為原判決有何不當或違法者（例如：對不
    具有調查必要性之證據，法院未依聲請調查亦未說明理由，
    或援用證據不當，但除去該證據仍應為同一事實之認定），
    皆難謂係具體理由，而應認其上訴為不合法律上之程式，最
    高法院97年台上字第892號判決、97年台上字第3267號判決
    意旨及法院辦理刑事訴訟案件應行注意事項第162點參照。
二、本件上訴人即被告甲○○不服原審判決，具狀提起上訴，其
    上訴理由略以：
  (一)原判決就被告施用毒品之行為及其持有第二級毒品，僅供自
    己施用，非意圖販賣，亦未對社會造成危害，原判決分別量
    處有期徒刑五月、八月，顯屬過重。
  (二)原判決事實認定被告於民國99年4月30日晚上8時許，施用第
    二級毒品1次，並認定翌日即99年5月1日晚上11時許，基於
    供己施用甲基安非他命而持有第二級毒品之行為，顯係前一
    晚施用毒品時同一持有行為之延續，應為99年4月30日晚間
    之施用行為所吸收而不另為罪等語。
三、經本院核閱全卷，認原判決認事用法並無不當，應予維持，
    除援用原判決理由外，另補充說明理由如下：
  (一)按量刑之輕重，係屬事實審法院得依職權自由裁量之事項，
    茍於量刑時，已依行為人之責任為基礎，並斟酌刑法第57條
    各款所列情狀，而未逾越法定範圍，又未濫用其職權，即不
    得遽指為違法（最高法院72年度台上字第6696號判例參照）
    。查被告上訴理由並未具體指摘原判決就量刑部分究有何未
    依卷內資料審酌之不當，亦未提出足以影響原審量刑結果之
    新事證，依上開說明，其上訴已難認有具體理由。再原判決
    業已審認被告於有期徒刑執行完畢5年內，故意再為本件犯
    行，為累犯，復考量被告已有多次施用毒品之前科紀錄，經
    執行勒戒處分仍未戒除毒癮，及此次又持有重量可觀之甲基
    安非他命，充分就刑法第57條規定量刑時應審酌之事項加以
    審酌後，就其所犯施用及持有第二級毒品兩罪，分別量處被
    告有期徒刑5月、8月，並定其應執行刑為有期徒刑1年，洵
    屬允當，並無科刑過重之罪刑不相當之情形。
  (二)再關於被告持有第二級毒品經原審論罪部分，原審以被告自
    己於警詢、偵審中招供之犯罪經過（見警詢卷第2、6、7頁
    、偵查卷第18至20頁及原審卷第27、35頁）及扣案證物，而
    認定被告係於99年4月30日晚上8時許，施用第二級毒品甲基
    安非他命之後，因手上已無毒品可供施用，乃另於99年5月1
    日晚上11時許，為供己施用而在臺東縣臺東市舊東海國中門
    口，以公用電話聯絡姓名年籍均不詳而綽號為「阿榮」（臺
    語音）之成年男子，約在屏東縣枋寮鄉○○○○道臺一線公
    路上之統一便利商店碰面，嗣於99年5月2日凌晨1至2時許，
    被告駕車抵達約定地點，便以新臺幣3萬餘元之價格，向「
    阿榮」購買甲基安非他命1包（驗前淨重36.40公克，驗餘淨
    重36.29公克，純質淨重27.22公克，空包裝袋重1.30公克）
    而持有之。嗣於99年5月2日凌晨5時40分許，被告於購得上
    開甲基安非他命後，駕車返回臺東途中，路經臺東縣大武鄉
    ○道臺九線公路435公里處（即臺東縣大武鄉○○道南端）
    時，因形跡可疑為警攔檢，經其同意搜索後，警察在其身上
    攜帶之香菸盒內，查獲扣得上開甲基安非他命1包之犯罪事
    實，並因被告完全認罪及經其同意，改以簡式審判程序而為
    審理，可謂事證明朗，自不容被告空口翻異前詞，另為不同
    之事實主張。既此，則被告嗣後持有甲基安非他命之行為，
    顯然是其於99年4月30日晚上8時許，在車上施用完毒品後，
    為滿足自己日後之施用行為，始另行起意，再次向人購得而
    持有之，且查此包遭查扣之甲基安非他命份量亦多，純質淨
    重高達27.22公克，殊非其前次施用毒品行為所剩餘者，當
    無從為該次施用行為所涵攝吸收而不另論罪，其理甚明。原
    審因而為上開認定，據以另論被告持有第二級毒品罪，認事
    用法，並無不合，量刑亦至為允當。被告上訴理由並未依據
    卷內既有訴訟資料或已無從更易之事證，指摘或表明第一審
    判決有何採證認事、用法或量刑等足以影響判決本旨之不當
    或違法，而構成應予撤銷之具體事由，自非屬得上訴第二審
    之具體理由。揆諸上開說明，本件上訴並不合於法律上之程
    式，且無從命補正，應予駁回，並不經言詞辯論為之。
據上論斷，應依刑事訴訟法第367條前段、第372條，判決如主文
。
中    華    民    國    99    年    10    月    18    日
                  刑事庭審判長法  官 謝志揚
                              法  官 林慶煙
                              法  官 張健河
以上正本證明與原本無異。
原判決所論持有毒品部分如不服本判決，應於收受送達後10日內
向本院提出上訴書狀，其未敘述理由者，並得於提起上訴狀後10
日內向本院補提理由書（均須按他造當事人之人數附繕本）「切
勿逕送上級法院」。告訴人或被害人如對於本判決不服者，應具
備理由請求檢察官上訴，其上訴期間之計算係以檢察官收受判決
正本之日期為準。
其餘部分不得上訴。
中    華    民    國    99    年    10    月    18    日
                              書記官 徐文彬

司法院資訊處製作；財團法人民間司法改革基金會備份。
